【裁判字號】    90,易,4094
【裁判日期】    901213
【裁判案由】    竊盜
【裁判全文】
臺灣高雄地方法院刑事判決                          九十年度易字第四九四號
    公  訴  人  臺灣高雄地方法院檢察署檢察官
    被      告  甲○○
右列被告因竊盜案件，經檢察官提起公訴（九十年度偵字第一八一五六、一七八六八
、一八八八０號），本院判決如左：
    主  文
甲○○連續竊盜，處有期徒刑壹年貳月。並應於刑之執行前令入勞動場所強制工作
年。
扣案機車鑰匙壹支沒收。
    事  實
一、甲○○曾有違反肅清煙毒條例、麻醉藥品管理條例、過失致死、竊盜等前科。其
    於民國八十四年間因竊盜案件，經判處有期徒刑十月確定，刑期自八十五年九月
    二十九日起算，至八十六年七月二十八日執行完畢；接續執行其於八十一年間因
    違反麻醉藥品管理條例案件，經判處有期徒刑三年確定，及違反肅清煙毒條例案
    件，經判處有期徒刑四年確定，經定應執行刑為六年十月，刑期自八十六年七月
    二十九日起算，至九十年五月二十九日已執行完畢；又接續執行其於八十五年間
    所犯傷害案件，經判處拘役五十日確定，刑期九十年五月三十日起算，至九十年
    七月十八日執行完畢；再接續執行其於八十五年間所犯竊盜等案件，經判處有期
    徒刑一年二月確定，刑期自九十年七月十九日起算，至九十一年九月十八日執行
    完畢；復接續執行其於八十四年間所犯過失致死案件，經判處有期刑一年八月確
    定，刑期自九十一年九月十九日起算，至九十三年三月三十日執行完畢；另接續
    執行其於八十五年間所犯違反麻醉藥品管理條例案件，經判處有期徒刑七月確定
    ，刑期自九十三年三月三十一日起算，至九十三年十月三十日執行完畢。上開接
    續執行之案件於八十九年十月十八日假釋出獄（甲○○於下列犯罪行為時，尚在
    假釋期間，不構成累犯）。仍不知悔改，竟養成竊盜之習慣，基於意圖為自己不
    法所有之概括犯意，於九十年九月十日上午八時許，在高雄市○○○路三七號前
    ，見陳勇誌所有價值約新台幣（下同）二萬元之車牌號碼ＺＪＯ─九五八號機車
    上插有鑰匙一支，逕自著手發動引擎騎乘離去而竊取之；復於同日上午十時三十
    分許，騎乘上開竊得之贓車，行經高雄市○○路一００號時，見壬○○所有價值
    約八千元之MAKITA牌電鎖二支，著手竊取之，得手後放置在上開竊得贓車腳踏板
    上離去之際，旋即為壬○○及工人辛○○發現在後追趕至高雄市前鎮區○○○路
    台糖加油站前，甲○○不慎摔倒在地，乃棄車跑至加油站旁工地躲藏，經壬○○
    報警處理，經警在高雄市○○○路金鞏橋逮獲，檢察官於同日訊問後諭令飭回。
    甲○○仍不知悔改，仍承上概括犯意，於同年九月二十一日下午八時五十分許，
    在高雄市三民區○○○路一八七號東良購物中心騎樓下，竊取庚○○所有價值六
    百八十元之維士比一箱，得手後搬至其騎乘車牌號碼ＯＵＫ─二七０號機車腳踏
    板上離去之際，旋為庚○○發現大喊，經員工李居樺聞訊騎騎機車緊隨在後追趕
    ，在高雄市○○路○路與中華路口逮獲甲○○，警方據報趕至處理，檢察官於同
    日偵訊後諭令其限制住居。甲○○復承上概括犯意，於十月三日下午四時十分許
    ，在高雄市○○區○○路二一四號前，持其所有之鑰匙一支，竊取丙○○所有價
    值一萬五千元之車牌號碼ＨＳＳ─七七一號機車一輛（起訴書誤載為車牌一面）
    ，復於同年月八日下午，在高雄市○○街三十一號旁以手折斷乙○○所有車牌號
    碼ＨＤＬ─九五一號機車後方懸掛車牌之塑膠板，竊得車牌一面（起訴書誤載為
    機車）後，將車牌懸掛在其所竊取丙○○之贓車上。又於同年十月十一日中午十
    二時許，騎乘上開懸掛ＨＤＬ─九五一號之丙○○機車，在高雄市○○區○○街
    三十四巷口，趁戊○○停放自小貨車在巷口之際，竊取戊○○所有放置在車上價
    值二千元編號TH813電話機二部。又於同日下午二時十分許，騎乘上開機車至高
    雄市○○區○○街十四號前檳榔攤內，趁機竊取癸○所有價值二百二十五元之長
    壽香菸九包及價值一百八十元之罐裝台灣啤酒六罐，得手後置於機車置物箱內，
    嗣於同日下午二時三十分許，為警在高雄市○○○路與延平街口查獲，並當場查
    獲其竊得丙○○所有之機車一輛、乙○○所有之車牌一面、戊○○所有電話機二
    部、癸○所有之長壽香菸九包、罐裝台灣啤酒六罐，及甲○○所有供竊車所用之
    機車鑰匙一支。
二、案經高雄市政府警察前鎮分局、三民第一分局、鼓山分局移送台灣高雄地方法院
    檢察署檢察官偵查起訴。
    理  由
一、訊據被告對於右開時、地竊取被害人陳勇誌、被害人丙○○所有之機車、被害人
    乙○○所有之車牌、被害人壬○○所有之電鎖二支、被害人庚○○所有之維士比
    飲料、被害人戊○○所有話機二部、被害人癸○所有之長壽香菸九包、罐裝台灣
    啤酒六罐等情，均坦承不諱，惟矢口否認查扣之機車鑰匙一支為其所有，辯稱：
    查扣之機車鑰匙本來就插在丙○○機車上，並非我所有，我啟動引擎後竊得該機
    車，在警訊中我不承認鑰匙是我的，竟遭一名體型較胖者之警員刑求，該名警員
    拉我的頭去撞牆，之後又叫我配戴安全帽，該名胖警員表示他當天休假，我被刑
    求後才供承以查扣之自備鑰匙竊取丙○○之機車云云。經查：右開犯罪事實，業
    據被告於警、偵訊中坦承不諱，且據被害人陳勇誌之父己○○、被害人壬○○、
    庚○○、丙○○、乙○○、戊○○、癸○等人於警訊中迭次指訴綦詳，另經證人
    己○○於本院於審理中到庭結證：陳勇誌是我兒子，失竊時機車鑰匙插上機車，
    機車停在家門口，警方通知我領回機車時，機車上所插的鑰匙就是連同機車失竊
    的那一把等語（本院九十年十一月十三日訊問筆錄），證人丙○○於本院審理中
    證述：我的機車失竊時有鎖上電門鎖，機車鑰匙在我身上，派出所通知我領回機
    車，我是以自己的鑰匙啟動騎回等語（本院九十年十一月二十二日訊問筆錄），
    證人即警員丁○○於本院審理中陳明：於九十年十月十一日查獲被告時，他手上
    正拿著一把機車鑰匙，要插入丙○○失竊機車電門之際，被我當場查獲，在製作
    警訊筆錄時，沒有看到被告遭其他警員刑求，但被告不知何故企圖要撞牆，所以
    才叫被告配戴上安全帽，被告於警訊中之陳述係出於被告自由意志等語（同上本
    院筆錄），證人乙○○則證稱：我機車上懸掛車牌的塑膠板被折斷，連同車牌一
    併被竊等語（本院九十年十二月六日審判筆錄）等語綦詳，且經本院當庭勘驗被
    告在警訊時錄音帶結果，警訊筆錄記載之內容確與錄音內容相符（見本院九十年
    十一月二十二日訊問筆錄），復有扣押物品目錄表、查詢車輛認可資料各三份、
    領結一份、贓物認領保管單四份、照片一幀在卷可憑，並有機車鑰匙一支扣案可
    資佐證，被告辯稱其竊取被害人丙○○機車時，鑰匙已插在機車上，扣案機車鑰
    匙非其所有，及其於九十年十月十一日警訊時遭警刑求，所為陳述非出於其自由
    意思云云，洵屬無據，本案被告多次竊盜行為，罪證已臻明確，被告犯行，至堪
    認定。
二、核被告所為，係犯刑法第三百二十條第一項竊盜罪。被告多次竊盜犯行，時間緊
    接，手法相同，所犯又係犯罪構成要件相同之罪名，顯係基於概括之犯意反覆為
    之，為連續犯，應依法論以一罪，並加重其刑。其於八十四年間因竊盜案件，經
    判處有期徒刑十月確定，刑期自八十五年九月二十九日起算，至八十六年七月二
    十八日執行完畢；接續執行其於八十一年間因違反麻醉藥品管理條例案件，經判
    處有期徒刑三年確定，及違反肅清煙毒條例案件，經判處有期徒刑四年確定，經
    定應執行刑為六年十月，刑期自八十六年七月二十九日起算，至九十年五月二十
    九日已執行完畢；又接續執行其於八十五年間所犯傷害案件，經判處拘役五十日
    確定，刑期九十年五月三十日起算，至九十年七月十八日執行完畢；再接續執行
    其於八十五年間所犯竊盜等案件，經判處有期徒刑一年二月確定，刑期自九十年
    七月十九日起算，至九十一年九月十八日執行完畢；復接續執行其於八十四年間
    所犯過失致死案件，經判處有期刑一年八月確定，刑期自九十一年九月十九日起
    算，至九十三年三月三十日執行完畢；另接續執行其於八十五年間所犯違反麻醉
    藥品管理條例案件，經判處有期徒刑七月確定，刑期自九十三年三月三十一日起
    算，至九十三年十月三十日執行完畢。上開接續執行之案件於八十九年十月十八
    日假釋出獄等情，此有台灣高等法院被告全國前案紀錄表、台灣高雄地方法院檢
    察署刑案資料查註紀錄表各一份在卷可憑，按犯二以上之罪受有期徒刑合併執行
    ，並合併計算其最低執行期間而獲准假釋，其假釋之範圍應包括所犯之該數罪，
    即不論假釋開始前其中一罪是否已執行期滿，在假釋期間內，所犯數罪之徒刑均
    應認為尚未執行完畢，於假釋期間內縱再犯有期徒刑以上之罪，亦不構成累犯。
    最高法院八十八年度台非字第三一四號裁判參照，被告所犯本案之罪，既在前案
    合併執行假釋期間內，不構成累犯，附此敘明。爰審酌被告年輕力壯，前已有多
    次前科，在假釋期間，不知努力向上，勤奮工作，以勞力賺取生活所需，竟思不
    勞而獲，一而再、再而三竊取他人之物，雖然竊得財物價值不多，惟念其惡性非
    輕等一切情狀，諭知如主文所示之刑。至扣案之機車鑰匙一支為被告所有供竊盜
    所用之物，爰依刑法第三十八條第一項第二款之規定宣告沒收之。又被告年輕力
    壯，不思勤奮工作，前已有多次竊盜前科，素行不佳，本案於短短不到一個月期
    間內竟犯下七次竊盜犯行，且每經查獲後，仍屢屢再犯，毫無警惕自勉之心，足
    見其有犯罪習慣，且懶惰成性，為矯正其不良習性，認令入勞動場所強制工作，
    係屬適當，且有必要，而依竊盜犯贓物犯保安處分條例第三條第一項第一款、第
    五條第一項前段之規定，為被告於刑之執行前，令入勞動處所強制工作三年之諭
    知。
據上論斷，應依刑事訴訟法第二百九十九條第一項前段、刑法第五十六條、第三百二
十條第一項、第三十八條第一項第二款、罰金罰鍰提高標準條例第一條前段，竊盜犯
贓物犯保安處分條例第三條第一項第一款、第四條、第五條第一項前段，判決如主文
。
本案經檢察官王柏敦到庭執行職務。
中      華      民      國      九十      年      十二      月    十三  日
                                  臺灣高雄地方法院刑事第四庭
                                      法  官  張  桂  美
右正本證明與原本無異。
如不服本判決，應於判決送達後十日內，向本院提出上訴狀。
                                      書記官  吳  金  霞
中      華      民      國      九十      年      十二      月    十三  日
參考法條：刑法第三百二十條第一項：
意圖為自己或第三人不法之所有，而竊取他人之動產者，為竊盜罪，處五年以下有期
徒刑、拘役或五百元以下罰金。


司法院資訊處製作；財團法人民間司法改革基金會備份。
